# 基金类的企业对于自己投资管理的合伙企业按照新准则按什么进行核算

提问人：孤 坟 1 时间：2021-02-26 08:05:04
求助陈版主及各位大神。企业对于自己是事务执行人的投资是按什么来核算呢？投资期在五年左右
长期股权投资or其他非流动金融资产？

回答人：chenyiwei
一般理解这种情况下对被投资企业是具有重大影响的（提供关键管理人员服务），因此可以作为其他非流动资产（因为不是投资于股权，故不按照“长期股权投资”），采用权益法核算。
如果认为不具有重大影响的，则作为其他非流动金融资产核算及列报。